

### SOBRE MIM

Desenvolvedor Frontend com conhecimentos em HTML, CSS, JavaScript, PHP, MySQL, Git, React, TypeScript, Next.Js, Tailwind css . Experiência na criação de layouts responsivos e interfaces

funcionais. Comprometido com aprendizado contínuo e boas práticas de desenvolvimento para criar soluções visuais e eficientes.

#### LINKS

#### Portfólio:

https://portfoliodev-xi.vercel.app/

#### GitHub:

https://github.com/rafaelgarcezdev

# RAFAEL GOMES GARCEZ

Brasília - DF, Brasil

(61)991619157

rafaelgarcez02@gmail.com

#### **HABILIDADES**

HTML CSS JAVASCRIPT REACT PHP MYSQL GIT

TYPESCRIPT NEXT.JS TAILWIND CSS

#### **OBJETIVO**

Estou em transição de carreira e buscando minha primeira oportunidade como desenvolvedor. Tenho me dedicado ao aprendizado contínuo de tecnologias e boas práticas, participando de projetos reais e colaborativos que vêm ampliando minha experiência prática. Meu objetivo é aplicar meus conhecimentos, contribuir com soluções eficientes e evoluir profissionalmente na área de tecnologia.

# **FORMAÇÃO**

#### **CEBAN**

Brasília 2010

#### Diploma de ensino médio

Ensino Médio Completo

#### CENTRO DE EDUCAÇÃO PROFISSIONAL ESCOLA TÉCNICA DO GUARÁ – CEP ETG

Brasília 2024

#### Certificado

Programador Web

# **CURSO**

## DEVMEDIA

dez 2024

## REACT

## EXPERIÊNCIA PROFISSIONAL

## **FREELANCE**

out 2024 - Atual

## Desenvolvedor Frontend

Como Desenvolvedor freelancer, desenvolvo projetos modernos e funcionais, focados nas necessidades do cliente .

## GARCEZ MÓVEIS PLANEJADOS

Brasília jan 2018 - jun 2024

## Empresário – Móveis Planejados

Planejamento, fabricação e montagem de móveis planejados personalizados para residências e empresas.

#### NERI COMÉRCIO DIAMANTADOS

Brasília abr 2013 - ago 2017

## Vendedor – Materiais de Construção e Produtos Diamantados

Atendimento a clientes no segmento varejista, com foco em materiais de construção e ferramentas diamantadas para marmoraria.

#### ESEL MÓVEIS PLANEJADOS

Brasília jan 2011 - mar 2013

## Auxiliar Administrativo

Auxílio na gestão administrativa da empresa, incluindo emissão de notas fiscais, controle financeiro e organização de documentos.